---
title: "Preprocesamiento"
author: "Sergio Solano"
date: "15 de agosto de 2016"
output: html_document
runtime: shiny
---

```{r setup, include=FALSE}
knitr::opts_chunk$set(echo = TRUE)
```

## Simulación del sistema penitenciario

Con base en el CONPES 

```{r librerías ,include = FALSE, echo = FALSE}

library("magrittr")
library("dplyr")
library("tidyr")
library("ggplot2")
library("plotly")
library("zoo")
library("shiny")
library("curl")

```

```{r Estimación Población Nacional, include = FALSE, echo = FALSE}

url <- "https://www.dropbox.com/s/54vmiq6tfhor0t1/POB_NAL_DANE.csv?dl=1"
destfile <- "POB_NAL_DAN.csv"
curl_download(url, destfile)

# setwd("/home/sergio/Prisiones") 
data = read.csv("POB_NAL_DAN.csv",header = TRUE,sep = ",",stringsAsFactors=FALSE)

# Graficar proyección de población
data %>% ggplot()+geom_line(aes(x=Año,y=Total, col = Grupo)) + ylim(0,27000000) -> grafica1
ggplotly(grafica1)

# reordenar columnas por sexo
data %>% spread(Grupo, Total, fill = NA, convert = FALSE) %>% mutate(tasa_hombres = c(log(Hombres[2:length(Hombres)]/Hombres[1:length(Hombres)-1]),1))%>% mutate(tasa_mujeres = c(log(Mujeres[2:length(Mujeres)]/Mujeres[1:length(Mujeres)-1]),1))%>% mutate(Fecha=as.Date(paste("01","06",Año,sep="/"),"%d/%m/%Y"))   -> data2

data2 %>% ggplot()+geom_line(aes(x=Año,y=Hombres,color="Hombres"))+geom_line(aes(x=Año,y=Mujeres,color="Mujeres")) + ylim(0,27000000) -> grafica2
ggplotly (grafica2)

# Proyectar población a nivel mensual 

ts_pob_nal_hom <- zoo(data2$Hombres,data2$Fecha)  
ts_pob_nal_hom_mon <- na.spline(ts_pob_nal_hom, xout = seq(start(ts_pob_nal_hom),as.Date(as.yearqtr(end(ts_pob_nal_hom))+ 3/4) , by = "month"), method = "hyman")

ts_pob_nal_muj <- zoo(data2$Mujeres,data2$Fecha)  
ts_pob_nal_muj_mon <- na.spline(ts_pob_nal_muj, xout = seq(start(ts_pob_nal_muj),as.Date(as.yearqtr(end(ts_pob_nal_muj))+ 3/4) , by = "month"), method = "fmm")
                                
pob_nal_est = cbind(seq(as.Date("1985/6/1"), as.Date("2021/1/1"), "months"), as.data.frame.ts(ts_pob_nal_hom_mon),as.data.frame.ts(ts_pob_nal_muj_mon))        

colnames(pob_nal_est) <- c("Fecha","Hombres","Mujeres")

pob_nal_est %>% ggplot()+geom_line(aes(x=Fecha,y=Hombres,color="Hombres"))+geom_line(aes(x=Fecha,y=Mujeres,color="Mujeres")) + ylim(0,27000000) -> grafica3
ggplotly (grafica3)
```

```{r Panel de parámetros, echo= FALSE}

shinyUI(fluidPage(
  titlePanel("Parámetros"),
  sidebarPanel(
            textInput("tasa_ingreso", label = h5("Tasa de ingreso"), 
        value = 5),
        h6 ("Tasa de ingreso mensual por cada 100.000 hbts"),
            textInput("tasa_juicio", label = h5("Tasa de juicio"), 
        value = 0.1),
        h6 ("Proporción de sindicados que es juzgada cada mes"),
            textInput("prob_condena", label = h5("Proporción culpable"), 
        value = 0.6),
         h6 ("Probabilidad que una persona sea encontrada culpable luego del juicio"),
            textInput("tasa_salida", label = h5("Tasa de salida"), 
        value = 0.05),
          h6 ("Proporción de los condenados que termina su condena cada mes"),
        br(),
        h4("Valores iniciales"),
            textInput("pob_sin_ini", label = h5("Población sindicada inicial"), 
        value = 16277),
            textInput("pob_con_ini", label = h5("Población condenada inicial"), 
        value = 15799)
    ),
  mainPanel(
      tabsetPanel(
        tabPanel("Población",
          renderPlotly({
            
          tasa_ingreso <- as.numeric(input$tasa_ingreso)/100000
          tasa_juicio <- as.numeric(input$tasa_juicio)
          prob_condena <- as.numeric(input$prob_condena)
          pob_sin_ini <- as.numeric(input$pob_sin_ini)
          pob_con_ini <- as.numeric(input$pob_con_ini)
          tasa_salida <- as.numeric(input$tasa_salida)
            
          Sindicados <- pob_sin_ini
          Condenados <- pob_con_ini
          pob_total <- 17040712 + 17500016
          
          pob_nal_est %>% filter(Fecha >= as.Date("1991/01/01"),Fecha <= as.Date("2015/09/01")) -> pob_nal_est_91
          
          for (i in 2:length(seq(as.Date("1991/1/1"), as.Date("2015/9/1"), "months"))) {
             Sindicados[i] <- Sindicados[i-1] +  (pob_nal_est_91$Hombres[i]+pob_nal_est_91$Mujeres[i])*tasa_ingreso - Sindicados[i-1]*tasa_juicio
             Condenados[i] <- Condenados[i-1] + Sindicados[i-1]*tasa_juicio*prob_condena - Condenados[i-1]*tasa_salida
           pob_total[i] <- pob_nal_est_91$Hombres[i]+pob_nal_est_91$Mujeres[i]
            next
          }
          
          pob_nal_est_91 %<>% mutate(Sindicados,Condenados,pob_total) %>% mutate(tasa = (Sindicados+Condenados)/pob_total*100000)
          pob_nal_est_91 %>% gather(Grupo, Valor, Hombres:tasa) %>% filter(Grupo=="Condenados"|Grupo=="Sindicados") %>% ggplot()+ geom_bar(stat = 'sum',aes(x=Fecha,y=Valor, fill=Grupo))-> gra_pob_car
          ggplotly(gra_pob_car)
  
          })    
        ),
        tabPanel("Tasa",
          renderPlotly({
            
          tasa_ingreso <- as.numeric(input$tasa_ingreso)/100000
          tasa_juicio <- as.numeric(input$tasa_juicio)
          prob_condena <- as.numeric(input$prob_condena)
          pob_sin_ini <- as.numeric(input$pob_sin_ini)
          pob_con_ini <- as.numeric(input$pob_con_ini)
          tasa_salida <- as.numeric(input$tasa_salida)
            
          Sindicados <- pob_sin_ini
          Condenados <- pob_con_ini
          pob_total <- 17040712 + 17500016
          
          pob_nal_est %>% filter(Fecha >= as.Date("1991/01/01"),Fecha <= as.Date("2015/09/01")) -> pob_nal_est_91
          
          for (i in 2:length(seq(as.Date("1991/1/1"), as.Date("2015/9/1"), "months"))) {
             Sindicados[i] <- Sindicados[i-1] +  (pob_nal_est_91$Hombres[i]+pob_nal_est_91$Mujeres[i])*tasa_ingreso - Sindicados[i-1]*tasa_juicio
             Condenados[i] <- Condenados[i-1] + Sindicados[i-1]*tasa_juicio*prob_condena - Condenados[i-1]*tasa_salida
           pob_total[i] <- pob_nal_est_91$Hombres[i]+pob_nal_est_91$Mujeres[i]
            next
          }
          pob_nal_est_91 %<>% mutate(Sindicados,Condenados,pob_total) %>% mutate(tasa = (Sindicados+Condenados)/pob_total*100000)
         pob_nal_est_91 %>% ggplot()+geom_line(aes(x=Fecha,y=tasa)) + labs(title = "Tasa de encarcelamiento", y = "Tasa (por cada cien mil hbts.)") + expand_limits(y=0) -> gra_tasa
         ggplotly(gra_tasa)
          })    
        )
        )
    )
  )
)

